PABLO AUGUSTO CORREA CAUSA

Chile 60, B° Nueva Córdoba. Córdoba - Argentina · +543515283244

Causapablo@gmail.com · linkedin.com/in/pablocausa/

Estudié para ser professor de física, por lo que la ciencia se me da bien. Actualmente estoy en segundo año de la Tecnicatura Universitaria en Programación de la Universidad Tecnológica Nacional. Soy un apasionado por el aprendizaje.

EXPERIENCIA

OCTUBRE - DICIEMBRE 2013

PROFESOR DE FÍSICA, ESCUELA TECNICA JULIO SALUSSO.

Profesor de física nivel secundario.

ENERO - MARZO 2015

PROFESOR DE MATEMÁTICA, INSTITUTO COLBERT

Profesor de Matemática, ingresos universitarios a distintas ingenierías.

DICIEMBRE 2015 – ACTUALIDAD

TUTOR MATEMÁTICA Y FÍSICA, EXACTA EDUCATIONAL

Tutor Online para universidades extranjeras. Materias matemática y física.

AGOSTO 2019 - FEBRERO 2020

ANALISIS DE SENTIMIENTO EN TWITTER,

Realizamos análisis de sentimiento en twitter utilizando bibliotecas de Python.

AGOSTO - DICIEMBRE 2020

DESARROLLO APLICACIONES ESCRITORIO, UTN CORDOBA

Desarrollo de aplicación de escritorio para sistema de gestión de venta de tickets en Cine. Utilizamos C# para la aplicación y SQL Server para la base de datos, alojada en el servidor de AWS.

EDUCACION

MARZO 2013

PROFESOR DE FÍSICA, FACULTAD DE MATEMÁTICA, ASTRONOMIA Y FÍSICA

Título de Grado de profesor de física de la Universidad Nacional de Córdoba,

MARZO 2020 - ACTUALMENTE ESTUDIANDO

PROGRAMADOR, UNIVERSIDAD TECNOLOGICA NACIONAL.

Tecnicatura Universitaria en Programación. Titulo de formación universitaria. Primer año completo.

SKILLS

C# 公公公公 JAVA 公公

• GitHub ☆☆☆

SQL Server

• HTML, CSS, BootStrap,

JavaScript

PORTFOLIOS

Github Universidad:

https://github.com/1w1111989CorreaCausaPabloAugusto

GitHub Personal:

https://github.com/causapablo